zh-CN: 五金/硬件 > 工具 > 钻机: 螺旋钻; 钻床; 手持电钻; 凿孔机; 风钻
nl: Bouwmaterialen > Gereedschap > Boren: Opzetstukken grondboren; Kolomboormachines; Handboormachines; Gatenfrezen; Pneumatische boren
th: ฮาร์ดแวร์ > เครื่องมือ > เครื่องเจาะ: สว่าน; แท่นสว่านเจาะ; สว่านไฟฟ้าแบบมือถือ; เครื่องเจาะรูเหลี่ยม; เครื่องเจาะหินแบบใช้อากาศอัดขับดัน
tr: Hırdavat > Aletler > Matkaplar: Burgular; Tezgah Üstü Matkaplar; Elektrikli El Matkapları; Zıvana Delik Makineleri; Pnömatik Matkaplar
pt-PT: Equipamento > Ferramentas > Berbequins: Trados; Berbequim de bancada; Berbequins manuais; Furadores de coluna; Berbequins pneumáticos
ro-RO: Feronerie > Unelte > Burghie: Burghie cu spirală; Mașini de găurit; Mașini de găurit electrice; Mașini de mortezat; Burghie pneumatice
hr-HR: Željezarija > Alati > Bušilice: Pužnice; Stupne bušilice; Ručne električne bušilice; Lančane glodalice; Pneumatske bušilice
de: Heimwerkerbedarf > Werkzeuge > Bohrmaschinen: Schneckenbohrer; Ständerbohrmaschinen; Elektrische Handbohrmaschinen; Stemmmaschinen; Druckluftbohrer
ru: Оборудование и технические изделия > Инструменты > Инструменты для сверления: Почвенные буры; Сверлильные станки; Ручные электрические дрели; Долбежные станки; Пневмодрели
it: Articoli di ferramenta > Utensili > Trapani: Trivelle; Trapani a colonna; Trapani portatili; Cavatrici; Trapani pneumatici
zh-TW: 硬體 > 工具 > 鑽孔機: 螺旋鑽; 鑽床; 電鑽; 角鑿機; 氣動鑽
cs: Kutilství a řemeslo > Nářadí a nástroje > Vrtačky: Nebozezy; Stojanové vrtačky; Ruční vrtačky; Dlabačky; Pneumatické vrtačky
pl: Sprzęt > Narzędzia > Wiertarki: Przenośniki śrubowe; Wiertarki pionowe; Wiertarki przenośne; Dłutownice; Wiertarki pneumatyczne
da: Isenkram > Redskaber > Bor: Sneglebor; Boremaskiner; Håndholdte elektriske boremaskiner; Notskæremaskiner; Trykluftsbor
pt-BR: Ferragens > Ferramentas > Furadeiras: Parafusos sem-fim; Furadeiras mecânicas; Furadeiras elétricas portáteis; Máquinas de entalhador de madeira; Furadeiras pneumáticas
vi: Phần cứng > Công cụ > Máy khoan: Mũi khoan; Máy khoan đứng; Khoan cầm tay; Máy xoi rãnh; Máy khoan khí nén
sk-SK: Náradie > Nástroje > Vŕtačky: Vrtáky; Stojanové vŕtačky; Ručné elektrické vŕtačky; Dlabačky; Pneumatické vŕtačky
es: Bricolaje > Herramientas > Taladros: Barrenas helicoidales; Taladradora de columna; Taladros eléctricos de mano; Mortajadoras; Taladros neumáticos
lt-LT: Techninė įranga > Įrankiai > Grąžtai: Sraigtiniai gręžtuvai; Gręžimo presai; Rankiniai elektriniai gręžtuvai; Skobimo staklės; Pneumatiniai gręžtuvai
sv: Metallprodukter > Verktyg > Borrmaskiner: Navare; Borrpressar; Handborrmaskiner; Fyrkantborrar; Pneumatiska borrmaskiner
el: Υλικά κατασκευών > Εργαλεία > Τρυπάνια: Τρύπανα; Πρέσες διάτρησης; Φορητά ηλεκτρικά τρυπάνια; Μηχανές εγκοπής; Πνευματικά τρυπάνια
bg-BG: Железария > Инструменти > Бормашини: Шнекове; Настолни бормашини; Ръчни електрически бормашини; Фрези за квадратни и правоъгълни отвори; Пневматични бормашини
en: Hardware > Tools > Drills: Augers; Drill Presses; Handheld Power Drills; Mortisers; Pneumatic Drills
fi: Rakentaminen > Työkalut > Porat: Kairat; Pylväsporakoneet; Käsikäyttöiset porat; Pylväsporat; Paineilmaporat
hu: Hardver > Szerszámok > Fúrók: Csigák; Fúróprések; Kézi fúrógépek; Bemetszők; Pneumatikus fúrók
fr: Quincaillerie > Outils > Perceuses: Tarières; Perceuses à colonne; Perceuses électriques portatives; Mortaiseuses; Perceuses pneumatiques
sl-SI: Gradbena oprema > Orodja > Vrtalniki: Vrtalni polži; Stolpni vrtalni stroji; Ročni električni vrtalniki; Orodja za rezanje utorov; Pnevmatski vrtalniki
nb: Maskinvare > Verktøy > Driller: Navarer; Søylebormaskiner; Håndholdte elektriske driller; Borstemmaskiner; Pneumatiske driller
ko: 철물 > 도구 > 드릴: 나선 드릴; 드릴 프레스; 휴대용 전기 드릴; 모르티서; 압축 공기 드릴
ja: DIY用品 > 工具 > ドリル: オーガー; ボール盤; 電動ドリル; モータイザー; エアドリル